臺灣高等法院臺南分院刑事判決
111年度交上訴字第847號
上  訴  人  
即  被  告  郭世宏
上列上訴人因過失致死案件，不服臺灣嘉義地方法院111年度交
訴字第26號中華民國111年5月31日第一審判決（起訴案號：臺灣
嘉義地方檢察署111年度調偵字第136號、第168號），提起上訴
，本院判決如下：
    主  文
原判決關於「宣告刑」的部分撤銷。
郭世宏犯原審認定的過失致人於死罪，處有期徒刑伍月，如易科
罰金，以新臺幣壹仟元折算壹日。
    事實及理由
一、民國110年6月18日修正施行之刑事訴訟法第348條第2項規定
    ：「上訴得明示僅就判決之刑、沒收或保安處分一部為之」
    。本案係於111年7月7日繫屬本院，被告表明其對於原審認
    定的犯罪事實、罪名均承認，僅針對原審之「宣告刑」提起
    上訴，請求本院從輕量刑（本院卷第158頁審理筆錄參照）
    ，因此，本件原審認定的犯罪事實即不在本院審查範圍（上
    開修正理由參照），本案審判範圍僅就原判決量刑妥適與否
    進行審理，。
二、依此，本案關於被告的犯罪事實、證據及理由（包含罪名、
    所犯法條），爰引用第一審判決書之記載（如附件）。至於
    原審的「宣告刑」並不在引用的範圍內。
三、被告上訴主張：被告已經與被害人家屬以新臺幣（下同）29
    0萬元達成和解（包括強制保險金200萬元），除了保險公司
    已經給付強制保險金200萬元以外，被告已經依約賠償被害
    人家屬90萬元，請求從輕量刑等情，業據被告提出其等在原
    審法院民事庭的調解筆錄、被告姐姐及保險公司的匯款單據
    在卷可證（本院卷第99頁、第137頁、第139頁），並經本院
    以公務電話與被害人家屬確認無誤（本院卷第141頁）。依
    此，被告上訴主張原審未及審酌上開情事，判決被告有期徒
    刑10月，量刑過重等語，即有理由，原審判決的「宣告刑」
    即屬無可維持，應由本院予以撤銷改判。
四、爰審酌被告疏未注意車前狀況，在沒有任何遮蔽物阻擋的情
    形下，在大街上騎車撞上橫越馬路的被害人陳慶鴻，導致陳
    慶鴻死亡（警卷第15頁以下案發現場照片參照），造成陳慶
    鴻家屬一夕之間頓失丈夫、父親的精神痛苦甚鉅（原審卷第
    49頁、本院卷第79頁陳慶鴻配偶的意見參照），所為乃有不
    該，然念被告於案發後坦承犯行，於本院審理中已經與被害
    人家屬達成調解，賠償被害人家屬的損害，另斟酌被告於本
    案為肇事次因的過失程度、被告於原審自陳的智識程度、家
    庭狀況等一切情狀，量刑如主文所示，並諭知易科罰金之折
    算標準。
五、被告曾因其他案件，於110年間經法院判處有期徒刑確定，
    目前並入監執行中，有被告前科紀錄表在卷可參，被告並不
    符合刑法第74條第1項規定得宣告緩刑的條件，併此敘明。
據上論斷，應依刑事訴訟法第369條第1項前段、第364條、第299
條第1項前段，判決如主文。
本案經檢察官陳郁雯提起公訴，檢察官林志峯到庭執行職務。
中　　華　　民　　國　　111 　年　　11　　月　　30　　日
                  刑事第四庭    審判長法　官  蔡廷宜
                                      法　官  林坤志
                                      法　官  蔡川富
以上正本證明與原本無異。
如不服本判決應於收受送達後20日內向本院提出上訴書狀，其未
敘述上訴理由者，並得於提起上訴後20日內向本院補提理由書（
均須按他造當事人之人數附繕本）「切勿逕送上級法院」。
　　　　　　　　　　　　　　　　　　　書記官  黃心怡
中　　華　　民　　國　　111 　年　　11　　月　　30　　日
附錄本案論罪科刑法條全文：
中華民國刑法第276條
因過失致人於死者，處5年以下有期徒刑、拘役或50萬元以下罰
金。